# 求助陈版主，是否纳入合并范围的疑问

提问人：liuweisheng 时间：2022-09-14 10:15:36
AB公司为C公司股东，A公司持股比例20%，B公司持股80%。C公司成立的目的为一个地块的拆迁及建设。A公司为实施单位，C公司董事会成员全部由A公司任命，B公司为银团，不参与决策，收取利息及优先受偿权。
C公司如果纳入A公司合并范围，那么会出现同股不同权的问题。
C公司如果纳入B公司合并范围，B公司不参与决策及运营。
这里如何理解，实物中2/8出资的房地产项目，明股实债的债务比例占比较高，一般如何理解。谢谢版主解惑

回答人：chenyiwei
这种情况，两个股东并不是完全按比例分享被投资企业的净资产和净利润，而是通过优先/劣后的分层架构安排，使得回报的可变性更集中于其中某一股东（如此处的A）。虽然就享有可变回报的绝对金额和绝对数比例而言，B姚大于A，但A承担回报的可变性（边际变动率，即C的收益每变动 1 元将导致本企业的投资收益相应变动的幅度）远高于B。而在量级和可变性发生矛盾时，可变性对于判断控制权的意义更大，因为承担被投资企业或项目回报的可变性（边际变动率）会更直接地影响投资者的行为模式，承担可变性越大的投资人越有动机参与直至主导被投资企业的相关活动决策。因此本案例由A合并项目公司的可能性更大。在A的合并报表中，B对C的投资应确认为i负债而不是少数股东权益。